【裁判字號】    98,易,212
【裁判日期】    980121
【裁判案由】    竊盜
【裁判全文】
臺灣臺中地方法院刑事判決               98年度易字第212號
公  訴  人  臺灣臺中地方法院檢察署檢察官
被      告  丁○○
                    （現羈押於臺灣臺中看守所）
上列被告因竊盜案件，經檢察官提起公訴（97年度偵緝字第2665
號、97年度偵字第28234號），本院判決如下：
    主  文
丁○○犯如附表所示之罪，均累犯，分別處如附表所示之刑。應
執行有期徒刑壹年肆月，鑰匙壹把沒收。
    事  實
一、丁○○前因違反槍砲彈藥刀械管制條例、妨害兵役治罪條例
    及竊盜罪，經法院分別判處有期徒刑2年8月、2月、3月，合
    併定應執行有期徒刑3年確定，於民國95年10月12日假釋出
    監；於假釋期滿前，復因犯竊盜罪，經法院分別判處有期徒
    刑10月、3月確定，減刑為有期徒刑5月、1月15日，與上開
    未執畢之殘刑合併執行，甫於97年3月13日縮刑期滿執行完
    畢。詎仍不知悛悔，復分別基於為自己不法所有之犯意，於
    附表所示之時、地，以如附表所示之方式，竊取如附表所示
    丙○○等人之財物，並持放置於附表編號2車上之梅花型扳
    手竊取如附表編號3所示之車牌後，將之懸掛在如附表編號
    2所示之車輛上使用，並將如附表編號2所示車輛之原車牌棄
    置在臺中縣烏日鄉成功嶺附近之水溝內，以逃避警方之追查
    。嗣員警就尋獲如附表編號1所示車輛上遺留之指紋採證，
    送往內政部警政署刑事警察局鑑定，發覺與丁○○檔存之指
    紋相符；並於97年12月2日中午12時32分，在國道三號高速
    公路北向273.6公里處，為員警當場查獲丁○○駕駛懸掛如
    附表編號3所示車牌之如附表編號2所示之車輛，因該車牌號
    碼與原登記之引擎號碼不符，經循線追查後，始獲悉上情。
二、案經臺中縣警察局移送及內政部警政署國道公路警察局第八
    警察隊報告臺灣臺中地方法院檢察署檢察官偵查起訴。
    理  由
壹、程序部分：
一、按除簡式審判程序、簡易程序及第376條第1款、第2款所列
    之罪之案件外，第一審應行合議審判，刑事訴訟法第284條
    之1定有明文；次按刑法第320條、第321條之竊盜罪，亦為
    刑事訴訟法第376條第2款所明定之罪。
二、查本件被告涉刑法第320條第1項之竊盜罪、第321條第1項第
    3款之攜帶兇器竊盜罪，依上開規定，自毋庸行合議審判，
    合先敘明。
貳、實體部分：
一、證據能力部分：
    現行刑事訴訟法為保障被告之反對詰問權，排除具有虛偽危
    險性之傳聞證據，以求實體真實之發見，於該法第159條第1
    項明定被告以外之人於審判外之言詞或書面陳述，除法律有
    規定者外，不得作為證據。本件檢察官、被告於本院審理程
    序中，並未就本案卷內證據資料之證據能力提出爭執，且迄
    於言詞辯論終結前，均未主張有刑事訴訟法第159條第1項不
    得為證據之情形，應認均已同意本案卷內之證據資料均得作
    為本案證據，且經本院審酌後，認無不適當之情形，是本案
    卷內之證據均有證據能力，合先敘明。
二、認定犯罪事實所根據的證據及理由：
  (一)被告丁○○於本院審理中坦白承認確有於上開時、地持自備
    之鑰匙或以被害人湯純如車上之梅花型扳手竊取被害人之物
    之事實，核與被害人丙○○、湯純如、吳麗娜於警詢中陳述
    情節相符，被告自白與事實相符，應堪採信。
  (二)如附表所示之車輛及車牌失竊等情，業據證人丙○○、戊○
    ○、乙○○於警詢中證述明確，並有失車唯讀案件基本資料
    、車號查詢汽車車籍等在卷可佐。
  (三)警員自尋獲之如附表編號1所示車輛查得被告之指紋，此有
    內政部警政署刑事警察局97年7月9日刑紋字第0970100569
    號鑑驗書、採驗報告書、刑案現場照片、刑事案件採驗紀錄
    表、勘察採證同意書、現場搜證照片等證物附卷可稽。
  (四)如附表編號2所示之車輛及如附表編號3所示之車牌，業經被
    害人湯純如、戊○○確認為其所失竊之物並已領回，亦有贓
    物認領保管單各1紙存卷可憑。
  (五)本件事證明確，被告犯行洵堪認定。
三、論罪科刑的理由：
  (一)查被告丁○○如附表編號3所示持以行竊之梅花型扳手，為
    金屬材質，質地堅硬，客觀上足以為殺傷人之生命、身體之
    器械，要係具有危險性之兇器無誤。核被告如附表編號1、2
    所為，係犯刑法第320條第1項之普通竊盜罪；如附表編號3
    所為，係犯刑法第321條第1項第3款之攜帶兇器竊盜罪。
  (二)被告前受如事實欄所載刑之宣告及執行完畢，此有臺灣高等
    法院被告前案紀錄表及臺灣臺中地方法院檢察署刑案資料查
    註紀錄表在卷足憑，其前受有期徒刑執行完畢，於5年內再
    故意犯本件最重本刑為有期徒刑以上之罪，為累犯，應依刑
    法第47條第1項之規定加重其刑。
  (三)被告所犯如附表所示之數罪，犯意各別，罪名不同，應分論
    併罰之。
  (四)爰審酌被告犯罪之動機、目的、手段，正值青年，不思以正
    當途徑獲取金錢，素行不良，前有多次前科，被害人所受損
    害程度，惟犯罪後尚能坦承犯行，犯罪後態度良好，尚知悔
    改等一切情狀，分別量處如主文所示之刑，並定其應執行之
    刑。
  (五)被告持以行竊之鑰匙1把，係供犯罪所用之物，且為被告所
    有，業經被告供明在卷可按，爰依刑法第38條第1項第2款併
    予宣告沒收；至持以行竊之梅花型扳手，雖供被告犯罪使用
    ，然非被告所有，爰不為沒收之諭知。
四、適用法律依據：
  (一)刑事訴訟法第284條之1、第299條第1項前段。
  (二)刑法第320條第1項、第321條第1項第3款、第47條第1項、第
    51條第5項、第38條第1項第2款。
  (三)刑法施行法第1條之1。
本案經檢察官甲○○到庭執行職務。
中    華    民    國    98    年    1     月    21    日
                  刑事第十六庭  法  官  洪挺梧
以上正本證明與原本無異。
如不服本判決應於收受送達後10日內向本院提出上訴書狀，並應
敘述具體理由；其未敘述上訴理由者，應於上訴期間屆滿後20日
內向本院補提理由書（均須按他造當事人之人數附繕本）「切勿
逕送上級法院」。
                                書記官  劉雅玲
中    華    民    國    98    年    1     月    21    日
附表：
 ┌──┬────────┬───┬────────┬───┬────────┐
 │編號│ 時間、地點     │方  式│   所竊之物品   │被害人│ 論  罪  科  刑 │
 ├──┼────────┼───┼────────┼───┼────────┤
 │ 1  │97年6月30日凌晨 │以自備│車牌號碼RB-1395 │丙○○│丁○○犯竊盜罪，│
 │    │某時，於臺中市西│之鑰匙│號自小貨車1輛。 │      │累犯，處有期徒刑│
 │    │屯區○○○街5號 │      │                │      │陸月。鑰匙壹把沒│
 │    │前。            │      │                │      │收。            │
 │    │                │      │                │      │                │
 ├──┼────────┼───┼────────┼───┼────────┤
 │ 2  │97年11月1日凌晨 │以自備│車牌號碼B2-8527 │湯純如│丁○○犯竊盜罪，│
 │    │某時，於臺中市東│之鑰匙│號自小貨車1輛。 │（使用│累犯，處有期徒刑│
 │    │區○○○路與南京│      │                │人為湯│陸月。鑰匙壹把沒│
 │    │二路路口附近。  │      │                │得卿）│收。            │
 ├──┼────────┼───┼────────┼───┼────────┤
 │ 3  │97年11月1日凌晨 │以非其│車牌號碼GV-6792 │吳麗娜│丁○○犯攜帶兇器│
 │    │某時，於臺中市民│所有之│號之車牌2面。   │（持有│竊盜罪，累犯，處│
 │    │生路與梅川西路交│足觀上│                │人為賴│有期徒刑柒月。  │
 │    │岔路口附近。    │足為兇│                │永安）│                │
 │    │                │器使用│                │      │                │
 │    │                │之梅花│                │      │                │
 │    │                │型扳手│                │      │                │
 │    │                │1支   │                │      │                │
 └──┴────────┴───┴────────┴───┴────────┘
附錄本判決論罪科刑法條：
中華民國刑法第321條
（加重竊盜罪）
犯竊盜罪而有左列情形之一者，處6月以上、5年以下有期徒刑：
一  於夜間侵入住宅或有人居住之建築物、船艦或隱匿其內而犯
之者。
二  毀越門扇、牆垣或其他安全設備而犯之者。
三  攜帶兇器而犯之者。
四  結夥三人以上而犯之者。
五  乘火災、水災或其他災害之際而犯之者。
六  在車站或埠頭而犯之者。
前項之未遂犯罰之。


司法院資訊處製作；財團法人民間司法改革基金會備份。
